臺灣新竹地方法院民事小額判決
110年度竹東小字第20號
原      告  王亞明  
被      告  李滿玉  
上列當事人間損害賠償事件，本院於民國110年3月4日辯論終結
，判決如下：
    主      文
原告之訴駁回。
訴訟費用新臺幣壹仟元由原告負擔。
    事實及理由
一、原告起訴主張：兩造同為凱旋大地社區（下稱系爭社區）之
    住戶，兩造亦同為本院108年度訴字第974號案件當事人，因
    該案件判決書記載原告有提出診斷證明書、病歷證據，被告
    知悉原告為身心、精神疾病患者，嗣原告代理原告配偶出席
    109年10月13日社區委員會議（下稱系爭會議），被告於系
    爭會議中陳述稱：「前與西哨警衛訴訟及以手機私拍監視器
    值勤照片供委員瀏覽…云云。」並走向原告座位前方稱：「
    患有身心、精神疾病者，擔任委員、代理人、警衛者，需解
    任之」等語，因原告係系爭社區住戶、委員代理人、社區西
    哨警衛，已服務9年，住戶多數認識原告，是被告上開陳述
    係針對性、不尊重、歧視病人方式侵害原告隱私權、名譽權
    、身體權、工作權等人格法益，被告違反精神衛生法第22條
    ，對原告身心的攻擊，造成原告身心靈受傷，對原告已構成
    侵權行為，原告自得請求被告賠償精神慰撫金。為此，爰依
    民法侵權行為之法律關係提起本件訴訟。並於本院聲明：被
    告應給付原告新臺幣（下同）5萬元，及自起訴狀繕本送達
    翌日起至清償日止，按週年利率百分之5計算之利息。
二、被告則以：被告並沒有對原告說這些話，也沒有走到原告面
    前等語。並於本院聲明：原告之訴駁回。
三、本院之判斷：
（一）原告主張被告在系爭會議有前揭陳述，經證人范明煥到院
      證稱：「（問：被告在該次會議有無發表意見？）有。她
      有拿會議紀錄、法院判決（我沒有實際看），她要求當時
      主委王正平要念判決上的文字，質問這種人可以當代理委
      員嗎？可以擔任保全嗎？…」「（問：被告有無說原告為
      何不能當代理委員、保全？）她有拿規約出來，第12條有
      規定無行為能力及限制行為能力人（憂鬱症等）不能擔任
      委員，被告拿著規約說原告有那個病，不能代理委員，該
      判決也有提到原告有憂鬱症。…」「（問：原告提及當時
      被告有走到原告前面說，患有身心精神疾病者，擔任委員
      代理人、警衛，需解任之，有無此事？）我想一想，應該
      是有。被告有走過去，講什麼話因為有一段距離，聽不太
      清楚，我聽到的就是不能代理委員、不能擔任警衛。」等
      語（見本院卷第145-146頁），堪信為真正。證人陳坤源
      雖於本院證稱被告並未對原告陳稱「患有身心精神疾病者
      ，擔任委員、代理人、警衛者，需解任之」等語，復又稱
      ：原告當時有拿規約給主委看，主委念到（）就不念了等
      語，應係事情久遠記憶模糊所致，併此敘明。
（二）被告以原告為當事人之判決記載原告患有憂鬱症，而原告
      為住戶，其配偶為區分所有權人並擔任管理委員且代理出
      席系爭會議，被告認原告有前開情形不得代理其配偶出席
      並行使管理委員之職權，係依住戶之身分，對於社區公共
      事務為合理監督，應無毀謗或侮辱原告之意。是此，被告
      前揭陳述，核其情節仍未達對原告社會上人格之評價產生
      減損之程度，尚難以此遽認被告發表上開談話內容有侵害
      原告隱私權、名譽權之情形。
（三）又精神衛生法第22條固規定：「病人之人格與合法權益應
      受尊重及保障，不得予以歧視。對病情穩定者，不得以曾
      罹患精神疾病為由，拒絕就學、應考、僱用或予其他不公
      平之待遇。」，原告為住戶外，其配偶為區分所有權人並
      擔任管理委員且代理出席系爭會議已如前述，亦另擔任社
      區之保全人員，被告雖以判決書記載原告罹有憂鬱症之事
      實亦主張原告是否得擔任社區保全人員在該會議中提出質
      疑，此亦係居於住戶監督權就社區公共事務提出意見，縱
      有違反前開規定而無足採，然原告是否會因此而受到解雇
      ，仍需經由管理委員會會議決定，原告並非當然受到解職
      ，原告主張其工作權被剝剁，亦屬無據。
（四）另原告主張被告揭露上開訊息導致其身心靈的受傷，主張
      身體權受到侵害部分，並未舉證證明。原告主張人格權受
      損，請求損害賠償，尚屬無據。
四、綜上所述，原告主張被告有侵害隱私權、名譽權、身體權、
    工作權及違反精神衛生法第22條之行為，請求被告賠償5萬
    元及自起訴狀繕本送達被告翌日起至清償日止，按週年利率
    百分之5計算之利息，為無理由，應予駁回。
五、本件事證已臻明確，兩造其餘攻擊防禦方法及所舉未經援用
    之證據，經本院斟酌後，認為均不足以影響本判決之結果，
    爰不一一論述，附此敘明。
據上論結，本件原告之訴為無理由，依民事訴訟法第436條之23
、第436條第2項、第78條，判決如主文。
中　　華　　民　　國　　110 　年　　3 　　月　　18　　日
                  竹東簡易庭    法  官  邱玉汝
以上正本證明與原本無異。
如對本判決上訴，非以其違背法令為理由不得為之，且須於判決
送達後20日內向本院提出上訴狀並記載上訴理由（須按他造當事
人之人數附繕本）；如委任律師提起上訴者，應一併繳納上訴審
裁判費。
中　　華　　民　　國　　110 　年　　3 　　月　  18  　日
                                書記官  陳筱筑